【裁判字號】    97,訴,782
【裁判日期】    970718
【裁判案由】    給付貨款
【裁判全文】
臺灣臺中地方法院民事判決  97年度訴字第782號
原      告  昀臻實業有限公司
                      樓
法定代理人  甲○○
訴訟代理人  戊○○
被      告  佳昌宜環境工程股份有限公司
法定代理人  丁○○
訴訟代理人  丙○○
上列當事人間給付貨款事件，本院於97年6月30日言詞辯論終結
，判決如下：
    主    文
被告應給付原告新台幣玖拾肆萬參仟柒佰伍拾捌元，及自民國九
十七年四月一日起至清償日止，按年利率百分之五計算之利息。
訴訟費用由被告負擔。
本判決於原告以新台幣參拾壹萬肆仟元供擔保後，得假執行。
    事實及理由
一、原告起訴主張：被告於96年7月至97年1月間，陸續向原告購
    買液等化學藥劑產品，原告並交貨予被告，貨款總價為新
    台幣（下同）1,015,348元，被告僅交付票號CF0000000、面
    額31,118元及票號CF0000000、面額40,472元之支票2紙；惟
    被告尚有943,758元（1,015,348-31,118-40, 472=943,758
    ）貨款（下稱系爭貨款）未付，爰依貨款給付請求權請求被
    告給付系爭貨款，並聲明：被告應給付943,758元及自訴狀
    繕本送達翌日起，至清償日止，按年息百分之5計算之利息
    ；並願供擔保請准宣告假執行。
二、被告則以：被告確有積欠原告所主張之系爭貨款未為給付，
    惟被告之所以未為給付，係因原告於協商時已同意被告僅付
    系爭貨款之百分之90款項；且原告送運之化學藥劑經查驗發
    現過磅單及送抵簽收數量與實際不符，致被告之下包廠商向
    被告求償54,300元，就此被告所受之損害對於原告請求貨款
    給付主張抵銷。並聲明：原告之訴及假執行之聲請均駁回，
三、本件原告主張被告於96年7月至97年1月間，向其購買液等
    化學藥劑產品，貨款共1,015,348元，被告僅交付票號CF000
    0000、面額31,118元及票號CF0000000、面額40,472 元之支
    票2紙；被告尚有943,758元款項未付等情，業據原告提出與
    其所述相符之統一發票12紙、送貨量統計表3紙及工程請款
    單3紙，且為被告所不爭執，原告此部分主張之事實，可信
    為真實。原告請求被告給付系爭款項，被告則以兩造已達成
    就系爭款項僅付90%之協議，且原告所送之貨與實際數量不
    符，致被告經伊下包廠商求償54,300元，就此損害與原告請
    求之貨款主張抵銷云云置辯，惟為原告否認，是本件所須審
    究者實為(一)兩造是否就系爭款項已達成僅付90%之協議？(二)
    被告得否就54300元之款項對原告主張抵銷？茲分述如下：
  (一)按當事人主張有利於己之事實者，就其事實有舉證之責任。
    但法律別有規定，或依其情形顯失公平者，不在此限。民事
    訴訟法第277條前段定有明文。本件原告主張兩造已就系爭
    貨款達成僅付90%之協議，惟為被告否認，是原告就兩造已
    就系爭款項已達成僅付90%之協議乙節，自應負舉證責任。
    然查：依證人即原告公司負責業務之吳金貴到庭陳稱：「（
    本件業務都是你負責？）是我負責的，但是我們的貨都是每
    月結現金，從九十六年七月到九十七年一月都沒有付貨款，
    我去找被告的時候，被告都拖延，當初我向被告請款的時候
    ，被告說貨款要付清，但是被告說他們向客戶的貨款沒有要
    到，所以貨款沒有辦法付，我有答應被告說公司願意貨款以
    九折處理，但是被告要一次把貨款付清，公司交代我七天之
    內要處理請款的事宜，如果以九折的話，在這七天之內要把
    所有的票開清楚交給我，但是被告都沒有把票給我，公司就
    表示不要我處理了，就交給公司接手，我有告訴被告，因為
    他延遲交付票，所以公司就不要我處理了，他必須跟公司直
    接處理，後來被告票也不是交給我。」（詳本院97年5月15
    日言詞辯論筆），是依證人所述觀之，證人與被告協商時係
    表示被告須於7日內將系爭貨款之九成款項均開票交立與原
    告，原告始同意被告僅付系爭貨款之九成為協商條件，唯被
    告迄今僅交付2紙面額共71,590元之支票予原告，本件縱如
    被告所言兩造已達成就系爭貨款僅付百分之90之協議，亦因
    被告未如期於7日內將系爭貨款之九成均開票交立與原告，
    而致協商之條件未能成就，是依證人所言，實難認兩造就系
    爭貨款僅付百分之90之協商條件已成就；此外，被告復未提
    出其他證據資料證明確已與原告就系爭貨款僅付百分之90達
    成協議，且條件內容已成就，是被告所辯，自不可採。而按
    稱買賣者，謂當事人約定一方移轉財產權於他方，他方支付
    價金之契約；買受人對於出賣人，有交付約定價金之義務；
    買賣標的物與其價金之交付，除法律另有規定或契約另有訂
    定，或另有習慣外，應同時為之；標的物交付定有期限者，
    其期限，推定其為價金交付之期限，民法第345條第1項、第
    367條、第369條、第370條，分別定有明文。原告依買賣之
    法律關係請求被告給付系爭貨款，自屬有據。
  (二)復按買受人受領買賣標的物後，主張物之瑕疵擔保權利，而
    出賣人否認有物之瑕疵時，應先由買受人就瑕疵存在之事實
    ，負舉證之責任，必須證明其為真實後，出賣人於其否認之
    事實，始應負證明之責任。本件被告雖抗辯原告前開售予被
    告液等化學藥劑產品，有所送之貨與實際數量不符之瑕疵
    ，並造成被告54,300元之損害，業為原告所否認，是被告就
    原告於上開時間所出售與被告之產品，有瑕疵並造成其受有
    損害之事實，自應負舉證之責任。被告雖提出97年4月15日
    之出貨單及地磅紀錄單各1紙，並請求傳訊被告之員工乙○
    ○為證，惟查，系爭貨款之訂貨時間係96年7月至97年1月間
    已如前述，被告所提之出貨單縱係屬實，亦與本件系爭貨款
    無涉，自難憑被告所提與本件系爭貨款無涉之97年4月15 日
    之出貨單及地磅紀錄單，即認被告所辯原告所送之貨與實際
    數量不符；再查經本院傳訊被告之員工乙○○到庭陳稱：「
    我是廢水清理人員，九十七年四月份原告送貨我剛好在現場
    ，送貨的事情不是我負責的，我只有那一次剛好在場，因為
    我們公司是幫人處理廢水，原告這邊送藥水過來，另外一家
    弘翌公司，我們幫他處理廢水的，弘翌公司的小開葉秉誠也
    在場，當時他有看原告送貨的量，單子上面是寫4.5噸，實
    際上是4噸，訂貨情形我不清楚，至於當時他們如何處理我
    不知道。（法官：公司之前的送貨你是否清楚？）之前的送
    貨我並沒有實際看到量夠不夠，我真正看到的只有這一次。
    」（詳本院97年6月30日言詞辯論筆錄），依上述證人所述
    ，證人即被告員工乙○○所見原告送貨之情形僅有97年4月
    份一次，而原告之前送貨，證人均未目睹亦不知情，是證人
    乙○○實未能證明被告所辯原告就本件於96年7月至97年1月
    間所送之貨，是否確有數量不符之情事，被告此部分之辯稱
    自不足採。被告既未能證明原告所送之貨有數量不符之瑕疵
    ，則被告主張原告所送之貨數不符有瑕疵，並致其受有損失
    ，欲以瑕疵損害之債權，與原告之系爭請求主張抵銷，亦屬
    無據。
四、綜上所述，原告依買賣契約之價金給付請求權之法律關係，
    請求被告給付943,758元，及自起訴繕本送達翌日起即97 年
    4月1日起，至清償日止，按週年利率5%計算之利息，為有理
    由，應予准許。
五、本件判決原告陳明願供擔保，聲請准予宣告假執行，經核無
    不符，爰酌定相當之擔保金額併宣告之。
六、本件事證已臻明確，兩造所為之其他主張，陳述並所提之證
    據，經審酌後，認均與本件之結論無礙，不再一一論述，併
    予敘明。
七、訴訟費用負擔之依據：民事訴訟法第78條。
中   華    民    國    97    年    7    月     18     日
                  民事第二庭    法  官  涂秀玲
正本係照原本作成。
如對本判決上訴，須於判決送達後20日內向本院提出上訴狀。
中    華    民    國    97    年    7    月    18     日
                                書記官


司法院資訊處製作；財團法人民間司法改革基金會備份。
